臺灣桃園地方法院刑事判決
111年度審交訴字第168號
公  訴  人  臺灣桃園地方檢察署檢察官
被      告  張耀清


選任辯護人  謝清傑律師
上列被告因過失致死案件，經檢察官提起公訴（111年度偵字第1
9854號），被告就被訴事實為有罪陳述，本院合議庭裁定改依簡
式審判程序審理，判決如下：
    主      文
張耀清犯過失致人於死罪，處有期徒刑陸月，如易科罰金，以新
臺幣壹仟元折算壹日。
    事實及理由
一、本案犯罪事實及證據，除證據部分增列「被告張耀清於本院
    準備程序及審理中之自白」外，其餘均與臺灣桃園地方檢察
    署檢察官起訴書之記載相同，茲引用如附件。
二、論罪科刑：
（一）核被告張耀清所為，係犯刑法第276條之過失致人於死罪
      。另被告本案車禍事故後留在現場並向到場處理之警員坦
      承肇事，自首犯行並接受裁判，有桃園市政府警察局桃園
      分局桃園交通中隊道路交通事故肇事人自首情形紀錄表1
      紙在卷可憑（見相字第528號卷第69頁），應認其已符合
      自首要件，爰依刑法第62條前段規定，減輕其刑。
（二）爰以行為人之責任為基礎，審酌本件車禍發生被告之過失
      程度，因而導致被害人陳亭妤傷重不治死亡，所生損害非
      輕；惟被告犯後坦承犯行，有意願與被害人家屬商談和解
      ，然未能達成和解（見本院審交訴卷第61頁），併兼衡被
      告智識程度、生活狀況、素行等一切情狀，量處如主文所
      示之刑，並諭知易科罰金之折算標準。
據上論斷，應依刑事訴訟法第273條之1第1項、第299條第1項前
段、第310條之2、第454條第2項（本案採判決精簡原則，僅引述
程序法條），判決如主文。
本案經檢察官賴怡伶到庭執行職務。
中　　華　　民　　國　　111 　年　　10　　月　　 5　　日
                  刑事審查庭      法  官      高上茹
以上正本證明與原本無異。
如不服本判決應於收受判決後20日內向本院提出上訴書狀，並應
敘述具體理由。其未敘述上訴理由者，應於上訴期間屆滿後20日
內向本院補提理由書(均須按他造當事人之人數附繕本)「切勿逕
送上級法院」。
                                  書記官      涂頴君
中　　華　　民　　國　　111 　年　　10　　月　　 5　　日
附錄本判決論罪法條全文：
中華民國刑法第276條
因過失致人於死者，處 5 年以下有期徒刑、拘役或 50 萬元以
下罰金。
附件：
臺灣桃園地方檢察署檢察官起訴書
                                    111年度偵字第19854號
　　被　　　告　張耀清　男　79歲（民國00年00月00日生）
　　　　　　　　　　　　住○○市○○區○○○街000巷0號
　　　　　　　　　　　　國民身分證統一編號：Z000000000號
上列被告因過失致死案件，業經偵查終結，認應提起公訴，茲將
犯罪事實及證據並所犯法條分敘如下：
        犯罪事實
一、張耀清於民國111年4月2日下午6時9分許，駕駛車牌號碼000
    0-00號自用小客車，沿桃園市桃園區大興西路1段，自東北
    向西南往中正路方向，直行至大興西路1段與新埔六街交岔
    路口欲行左轉而停留等待，適逢陳亭妤騎乘車牌號碼000-00
    00號普通重型機車，沿大興西路1段，自西南向東北往同安
    街方向，直行至大興西路1段與新埔六街交岔路口欲繼續直
    行通過路口，而張耀清明知汽車行駛時，駕駛人應注意車前
    狀況，並隨時採取必要之安全措施，不得以危險方式駕車，
    且汽車行駛至交岔路口，轉彎車應讓直行車先行，又依當時
    天候雨、夜間有照明、柏油路面濕潤、無缺陷、無障礙物、
    視距良好、行車管制號誌正常，並無不能注意之情事，張耀
    清竟為搶快左轉，而疏未注意車前狀況及左側來車，貿然由
    前方同樣停止於路口等待之車輛後方左轉，致陳亭妤無從閃
    避而與張耀清發生碰撞，陳亭妤因此受有硬腦膜下腔出血、
    瀰漫性血管內凝血、腦幹衰竭等傷害，經送往長庚醫療財團
    法人林口長庚紀念醫院急救不治，於111年4月3日下午12時3
    4分許因中樞神休克及呼吸衰竭死亡。
二、案經陳亭妤母親蕭秀丹告訴偵辦。
        證據並所犯法條
一、證據清單及待證事實
編號 證據名稱 待證事實 1 被告張耀清於警詢及偵查中之自白（111年度相字第528號卷【下稱相卷】第51-58、107-109頁、111年度偵字第19854號卷【下稱偵卷】第19-21頁）、被告自白書（偵卷第31頁） 證明被告有於上開時地過失駕駛車輛致陳亭妤死亡。 2 員警到場處理時之事故現場照片（相卷第73-93頁）、新埔六街向大興西路口之監視器錄影畫面截圖（相卷第95-96頁）、路口監視器畫面截圖（相卷第97-98頁）、路口時相照片（相卷第99頁）、新埔六街路口右轉車輛行車紀錄器錄影畫面截圖（相卷第147-148頁）、大興西路與新埔六街路口號誌時制計畫資料表（相卷第141頁） 證明被告未注意車前狀況貿然左轉，且未禮讓直行車，而過失致死者閃避不及發生碰撞。 3 被告酒精濃度檢測表（相卷第57頁）、本署鑑定許可書（相卷第59頁）、長庚紀念醫院檢驗醫學科檢驗報告單（相卷第61頁）、道路交通事故現場圖（相卷第63頁）、道路交通事故調查報告表（一）及（二）（相卷第65-67頁）、交通事故當事人駕籍資料（相卷第71-72頁） 證明被告為貿然左轉時，並無不能注意之情事，被告行為有過失。 4 本署相驗筆錄（相卷第101頁）、法醫檢驗報告（相卷第149-159頁）、相驗現場照片（相卷第163-171頁）、相驗屍體證明書（相卷第111頁）、林口長庚紀念醫院診斷證明書（相卷第35頁）、死者陳亭妤年籍資料表（相卷第39頁） 證明被告過失致死者受有右胸部肋骨骨折、左手背部近腕緣處挫瘀傷、右大腿腿部股骨骨折、右膝部下側緣刮（擦）傷、右膝部內側上緣刮（擦）傷、硬腦膜下出且、瀰漫性血管內凝血等傷害，引起腦幹衰竭致中樞神經休克及呼吸衰竭，並於林口長庚醫院接受開盧手術後仍不治，於111年4月3日下午12時34分許死亡。 
二、核被告張耀清所為，係犯刑法第276條之過失致死罪嫌。又
    被告事發後停留現場，於員警到場處理時當場承認為肇事人
    ，此有自首情形紀錄表（相卷第69頁）在卷可憑，是被告對
    於未發覺之罪，自動申告其犯罪並表明願受裁判，為自首，
    得依刑法第62條之規定，減輕其刑。請審酌被告於96年間亦
    曾因相同之過失情節致他人受傷，犯後不思悔改，尤仍輕率
    駕車而終致他人死亡乙節，請從重量刑，以資警惕。
三、依刑事訴訟法第251條第1項提起公訴。
    此  致
臺灣桃園地方法院
中　　華　　民　　國　 111　　年　 06　　月　　09　　日
                              檢　察　官  翟  恆  威
本件證明與原本無異　　　　　　　　　　　　　　　　　　　
中　　華　　民　　國 　111　  年　 06    月　  16    日
                              書  記  官  葉  映  均  
附錄本案所犯法條
中華民國刑法第276條
因過失致人於死者，處 5 年以下有期徒刑、拘役或 50 萬元以
下罰金。